【裁判字號】    98,台上,3069
【裁判日期】    980604
【裁判案由】    偽造有價證券
【裁判全文】
最高法院刑事判決            九十八年度台上字第三０六九號
上  訴  人  甲○○
選任辯護人  郭啟榮律師
上列上訴人因偽造有價證券案件，不服台灣高等法院中華民國九
十八年三月二十四日第二審判決（九十八年度上訴字第三九０號
，起訴案號：台灣士林地方法院檢察署九十七年度偵字第四七一
六號），提起上訴，本院判決如下：
    主  文
上訴駁回。
    理  由
按刑事訴訟法第三百七十七條規定，上訴於第三審法院，非以判
決違背法令為理由，不得為之。是提起第三審上訴，應以原判決
違背法令為理由，係屬法定要件。如果上訴理由書狀並未依據卷
內訴訟資料，具體指摘原判決不適用何種法則或如何適用不當，
或所指摘原判決違法情事，顯與法律規定得為第三審上訴理由之
違法情形，不相適合時，均應認其上訴為違背法律上之程式，予
以駁回。本件原判決撤銷第一審科刑判決，改判依想像競合犯之
例，從一重論處上訴人甲○○意圖供行使之用而偽造有價證券罪
刑，已詳敘認定犯罪事實之依據及憑以認定之理由。從形式上觀
察，原判決並無違背法令之情形。再按緩刑之宣告，除應具備一
定之條件外，並須有可認為以暫不執行為適當之情形，始得為之
，屬法院得依職權裁量之事項，不得以原審未諭知緩刑，指為違
背法令。上訴人並無以暫不執行為適當之情事，且其亦未取得被
害人賈秉源、蔡湘淩之諒解，被害人等甚且不願和解，原判決是
以未為緩刑之諭知，自無上訴意旨所指理由不備或矛盾之違法可
言。再依原判決所確認之事實，上訴人係同時偽造被害人等名義
之本票共二張，持交民間互助會之會首即告訴人王榮龍，作為後
續應繳死會會款之擔保，嗣因積欠會款，經告訴人報案始查知偽
造本票情事。原判決業已敘明以上訴人之犯行為基礎，審酌刑法
第五十七條所列事項，並援引刑法第五十九條酌量減輕其刑，科
處有期徒刑一年十月。至原判決理由加註，上訴人主張其與告訴
人已就系爭死會會款在中國大陸之法院達成民事調解乙節，因所
提調解書未經我國財團法人海峽交流基金會認證，並據告訴人否
認該調解及於台灣之會款部分，故認該調解書之形式真實性尚有
存疑等情，僅係原判決之括弧內之附帶說明。觀諸原判決之論敘
，該附帶說明顯與前揭是否諭知緩刑所審酌之事項無涉，上訴意
旨提出與告訴人有關之承諾書、調解書、認證書等影本，以該調
解書業經認證云云，指摘原判決有理由矛盾之違法，亦於判決本
旨不生影響，不得執為適法之第三審上訴理由。本件上訴違背法
律上之程式，應予駁回。又本院既從程序上駁回上訴，上訴人請
求宣告緩刑，無從審酌，併此敘明。
據上論結，應依刑事訴訟法第三百九十五條前段，判決如主文。
中    華    民    國  九十八  年    六    月    四    日
                      最高法院刑事第十庭
                          審判長法官  花  滿  堂
                                法官  黃  正  興
                                法官  陳  東  誥
                                法官  林  錦  芳
                                法官  洪  昌  宏
      本件正本證明與原本無異
                                      書  記  官
中    華    民    國  九十八  年    六    月    六    日
                                                      Ｑ


司法院資訊處製作；財團法人民間司法改革基金會備份。
